# 商誉

提问人：song2003921 时间：2019-01-12 17:37:23
根据《企业会计准则第 20 号——企业合并》的规定，在合并财务报表中反映的商誉，不包括子公司归属于少数股东权益的商誉。但是，从合并资产负债表的结构看，商誉在左边，对应的右边权益包括大股东、少数股东，是否说明商誉包括了子公司少数股东权益的商誉？

回答人：chenyiwei
不能这样理解。少数股东权益只是少数股东在被收购方的可辨认净资产中所占的份额，没有包含少数股东所享有的商誉份额，所以汇编资产负债表仍是左右平衡的。